【裁判字號】    97,訴,5527
【裁判日期】    980527
【裁判案由】    毒品危害防制條例
【裁判全文】
臺灣板橋地方法院刑事判決              97年度訴字第5527號
公  訴  人  臺灣板橋地方法院檢察署檢察官
被      告  甲○○
上列被告因毒品危害防制條例案件，經檢察官提起公訴（97年度
毒偵字第8323號），經被告於準備程序中就起訴事實為有罪之陳
述，經告知簡式審判程序之旨，並聽取當事人之意見後，經合議
庭裁定由受命法官獨任行簡式審判程序，本院判決如下：
    主    文
甲○○施用第一級毒品，處有期徒刑柒月。扣案海洛因（驗餘淨
重零點零捌伍零公克）沒收銷燬之，包裝袋壹個沒收。又施用第
二級毒品，處有期徒刑參月。應執行有期徒刑捌月。扣案海洛因
（驗餘淨重零點零捌伍零公克）沒收銷燬之，包裝袋壹個沒收。
    事    實
一、甲○○於民國95年間因施用毒品案件，經臺灣高雄地方法院
    以95年度毒聲字第1958號裁定送觀察、勒戒後，認有繼續施
    用毒品之傾向，經該院以96年度毒聲字第208 號裁定令入戒
    治處所強制戒治，於97年1 月24日戒治期滿執行完畢，由臺
    灣高雄地方法院檢察署檢察官於97年2 月14日以97年度戒毒
    偵字第58號不起訴處分確定。詎仍不知警惕，基於施用第1
    級毒品海洛因之犯意，於97年10月3 日中午，在其位於臺北
    縣土城市○○路○ 段213 巷2 號12樓住處，以針筒注射之方
    式，施用第1 級毒品海洛因1 次。另基於施用第2 級毒品甲
    基安非他命之犯意，於前開時、地，以將甲基安非他命置於
    玻璃球內燒烤之方式，施用第2 級毒品甲基安非他命1 次。
    嗣於同日下午5 時30分許，在上址為警查獲，並扣得第1 級
    毒品海洛因（淨重0.0930公克，取0.0080公克鑑析用罄，餘
    0.0850公克），及其所有裝盛前開海洛因以供其日後施用之
    包裝袋1 個。
二、案經臺北縣政府警察局土城分局報告臺灣板橋地方法院檢察
    署檢察官偵查起訴。
    理    由
一、本件被告所犯係死刑、無期徒刑、最輕本刑為3 年以上有期
    徒刑以外之罪，其於準備程序中就被訴事實為有罪之陳述，
    經法官告知簡式審判程序之旨，並聽取公訴人、被告之意見
    後，依刑事訴訟法第273 條之1 第1 項規定，經本院合議庭
    裁定，由受命法官獨任進行簡式審判程序審理，核先敘明。
二、被告甲○○於本院審理時對前開犯罪事實坦承不諱，又被告
    於97年10月3 日為警採集之尿液，經送臺灣檢驗科技股份有
    限公司檢驗結果，呈鴉片類（嗎啡、可待因）、安非他命類
    （安非他命、甲基安非他命）陽性反應一情，有臺北縣政府
    警察局土城分局查獲違反毒品危害防制條例案姓名對照表、
    臺灣檢驗科技股份有限公司濫用藥物檢驗報告各1 份在卷可
    佐，足認被告前開自白與事實相符，堪信為真。再被告於95
    年間因施用毒品案件，經臺灣高雄地方法院以95年度毒聲字
    第1598號裁定送觀察、勒戒後，認有繼續施用毒品之傾向，
    經該院以96年度毒聲字第208 號裁定令入戒治處所強制戒治
    ，於97年1 月24日停止戒治執行完畢，並由臺灣高雄地方法
    院檢察署檢察官於97年2 月14日以97年度戒毒偵字第58號不
    起訴處分確定一情，有臺灣高等法院被告前案紀錄表1 份在
    卷可憑，其於強制戒治執行完畢釋放後5 年內再犯本件毒品
    危害防制條例第10條第1 項、第2 項施用第1 級、第2 級毒
    品罪，核與同條例第23條第2 項所定相符，自應依法訴追。
    本件事證明確，被告犯行洵堪認定，應依法論科。
三、按海洛因、甲基安非他命分為毒品危害防制條例第2 條第2
    項第1 款、第2 款所定之第1 級、第2 級毒品，是核被告所
    為，係犯毒品危害防制條例第10條第1 項之施用第1 級毒品
    罪、第2 項之施用第2 級毒品罪。被告因施用而持有第1 級
    毒品海洛因、第2 級毒品甲基安非他命之低度行為，為施用
    行為所吸收，係不罰之前行為，不另論罪。被告所犯前開施
    用第1 、2 級毒品行為間，行為互殊、犯意各別，應予分論
    併罰。爰審酌被告前因施用毒品案件，業經觀察、勒戒及強
    制戒治，仍未能戒除施用毒品惡習，再犯本件施用毒品犯行
    ，顯見其意志不堅，委無足取，併衡其犯罪動機、目的、所
    犯施用毒品犯行究為自戕行為，及被告犯罪後於本院審理時
    坦承犯行，態度尚可等一切情狀，分別量處如主文所示之刑
    ，並定其應執行之刑。又扣案海洛因（淨重0.0930公克，取
    0.0080公克鑑析用罄，餘0.0850公克）屬第1 級毒品，不問
    屬於被告所有與否，應依毒品危害防制條例第18條第1 項前
    段沒收銷燬之，至裝盛前開海洛因之包裝袋1 個，可與其內
    海洛因分別秤重（有交通部民用航空局航空醫務中心97年10
    月29日航藥鑑字第0975534 號鑑定書1 份在卷可參），即無
    難以析離而無法個別宣告沒收之情事（參最高法院92年度臺
    上字第6911號判決意旨），而前開包裝袋為被告所有，供其
    裝盛海洛因以避免裸露、逸出及潮濕並便於被告日後施用，
    業經被告供承在卷，屬犯罪預備之物，應依刑法第38條1 項
    第2 款宣告沒收。
據上論斷，應依刑事訴訟法第273 條之1 第1 項、第299 條第1
項前段，毒品危害防制條例第10條第1 項、第2 項、第18條第1
項前段，刑法第11條前段、第38條第1 項第2 款、第51條第5 款
，判決如主文。
本案經檢察官鄭潔如到庭執行職務。
中    華    民    國    98    年    5     月    27    日
                    刑事第十五庭    法  官  何燕蓉
此正本與原本無異。
如不服本判決，應於判決送達後十日內敘明上訴理由，向本院提
出上訴狀（應附繕本），上訴於臺灣高等法院。
                                    書記官  李崇文
中    華    民    國    98    年    6     月    2     日
附錄本案論罪科刑法條全文：
毒品危害防制條例第10條
施用第一級毒品者，處 6 月以上 5 年以下有期徒刑。
施用第二級毒品者，處 3 年以下有期徒刑。


司法院資訊處製作；財團法人民間司法改革基金會備份。
